【裁判字號】    89,家訴,15
【裁判日期】    890428
【裁判案由】    確認親子關係不存在
【裁判全文】
臺灣新竹地方法院民事判決  八十九年度家訴字第十五號
    原      告  乙○○
                丙○○
    右  二  人
    法定代理人  張金雲    住同.
    被      告  甲○○    住台北縣新店市○○路○段一二二號之一
右當事人間請求確認親子關係不存在事件，本院判決如左：
    主      文
原告之訴駁回。
訴訟費用由原告負擔。
    事      實
甲、原告方面：
  一、聲明：確認原告二人與被告間之親子關係不存在。
  二、陳述：
  （一）原告二人之母即張金雲前於民國七十二年一月十七日與被告結婚，八十五年
        六月三日與被告離婚，然於婚姻關係存續中，原告之母在外結識訴外人李添
        郎，二人發生情愫，因而先後懷有原告二人，並分別於八十四年一月十五日
        及八十五年六月十六日產下原告二人。
  （二）原告二人之母張金雲之受胎，係在前開原告之母與被告婚姻關係存續中，依
        民法第一千零六十三條第一項之規定，推定原告二人為母張金雲與被告之婚
        生子女，然實際上原告二人係原告之母與李添郎婚外情所生，嗣原告之母與
        被告離婚，且與實際生父李添郎結婚，原告二人為能認祖歸宗與確定養育及
        繼承等相關法律關係，爰提起本訴請求確認原告二人與被告間之親子關係不
        存在。
  三、證據：提出出生證明書影本二份、戶籍謄本一份。
乙、被告方面：未經到場聲明、陳述，亦未有任何書狀之陳述。
    理      由
一、按原告之訴，依其所訴之事實，在法律上顯無理由者，法院得不經言詞辯論，逕
    以判決駁回之，民事訴訟法第二百四十九條第二項定有明文，合先敘明。
二、次按妻之受胎係在婚姻關係存續中者，依民法第一千零六十三條第一項規定，應
    推定其所生之子女為婚生子女，受此推定之子女，惟在夫妻之一方能證明妻非自
    夫受胎者，得依同條第二項之規定以訴否認之，如夫妻均已逾該項所定之法定期
    間而未提起否認之訴，或雖提起而未受有勝訴之確定判決以前，該子女在法律上
    不能不認為夫之婚生子女，無論何人，皆不得為反對之主張，旨在早日確定法律
    上之親子關係，期保護婚生子女之地位（最高法院二十三年上字第三四七三號、
    七十五年台上字第二０七一號判例、八十三年度第六次民事庭決議意旨參照）。
    本件原告二人之母於民國七十二年一月十七日與被告結婚，雖八十五年六月三日
    與被告離婚，然於婚姻關係存續中先後懷有原告二人，並分別於八十四年一月十
    五日及八十五年六月十六日產下原告二人，足見原告之母之受胎，係在上開與被
    告之婚姻關係存續中（民法第一千零六十二條第一項規定參照），自應推定原告
    二人為母張金雲與被告之婚生子女，原告二人之母與被告倘欲提起否認之訴，自
    應於知悉子女出生之日起一年內，即分別於八十五年一月十五日及八十六年六月
    十六日以前為之，上開二人既均逾否認之訴之法定起訴期間，原告自應認係被告
    之婚生子，揆諸前開說明，原告二人再提起本件確認親子關係不存在之訴，依其
    所訴之事實，在法律上顯無理由，應予以駁回。
三、據上論結，本件原告之訴為無理由，依民事訴訟法第二百四十九條第二項、第八
    十五條第一項，判決如主文。
中      華      民      國    八十九    年      四      月    二十八    日
                                  臺灣新竹地方法院民事第一庭
~B法      官  李承訓
右為正本係照原本作成。
如對本判決上訴，須於判決送達後廿日內向本院提出上訴狀。
~B法院書記官  呂超上
中      華      民      國    八十九    年      四      月    二十八    日


司法院資訊處製作；財團法人民間司法改革基金會備份。
